臺灣臺南地方法院刑事判決
110年度訴字第656號
公  訴  人  臺灣臺南地方檢察署檢察官
被      告  張軒泓


選任辯護人  邢建緯律師
            陳婉寧律師
被      告  金智凱


選任辯護人  王琮鈞律師
上列被告因強盜等案件，經檢察官提起公訴（109年度偵字第220
18號），本院判決如下：
    主  文
張軒泓犯攜帶兇器強盜罪，累犯，處有期徒刑柒年捌月。未扣案
之犯罪所得行動電話壹支(廠牌：蘋果IPHONE11)沒收，於全部或
一部不能沒收或不宜執行沒收時，追徵其價額。其餘被訴(侵入
住宅、傷害)部分公訴不受理。
金智凱被訴(侵入住宅、傷害)部分，公訴不受理。
    事  實
一、緣不知情之楊橫傑積欠張軒泓債務，楊橫傑為處理該筆債務
    糾紛而將行動電話號碼0900***553號【確切號碼詳卷，實際
    持用人為「陳羽軒(原名：陳靖昇，即陳銘鑫之弟)」，下稱
    系爭門號】告知張軒泓，並稱得以藉此聯繫陳銘鑫(原名：
    陳芊同)。張軒泓遂於民國109年10月7日上午2時58分許，以
    門號0000000000號致電系爭門號聯繫後，偕同施振宇、朱芷
    徵(被訴侵入住宅部分，業經撤回告訴，另經本院為公訴不
    受理判決)及金智凱一起至陳銘鑫位於臺南市○○區○○路0段00
    0巷00弄00號住處外等候。嗣於同日上午4時20分許，張軒泓
    、金智凱見陳銘鑫出現即上前欲索討債務，陳銘鑫見狀即進
    入上址屋內往3樓逃竄，張軒泓、金智凱尾隨進入上址屋內2
    樓，恰遇在該址2樓之陳羽軒，張軒泓、金智凱、陳羽軒遂
    生肢體衝突，致陳羽軒受有頭部外傷併頭皮表淺性撕裂傷之
    傷害(張軒泓、金智凱侵入住宅及傷害部分，業經撤回告訴
    ，詳下列公訴不受理部分)。張軒泓竟另生意圖不法所有之
    犯意，壓制陳羽軒，並持小刀1把抵住陳羽軒頸部，至使陳
    羽軒不能抗拒後，要求陳羽軒拿出搭載系爭門號之行動電話
    1支(廠牌：蘋果IPHONE11)與其觀看，並將之搶走，復向陳
    羽軒恫稱：「你最好不要出門被我遇到，我會在你家附近等
    你、最好不要出門」等語。嗣因陳銘鑫報警，張軒泓見警方
    到場，始放開陳羽軒，並經警循線查獲上情。
二、案經陳羽軒訴由臺南市政府警察局第三分局報請臺灣臺南地
    方檢察署檢察官偵查起訴。
    理  由
壹、有罪部分：
一、本判決所引用被告以外之人於審判外之言詞或書面陳述，檢
    察官、被告張軒泓及其辯護人於本院準備程序及審理中均表
    示同意作為證據使用（本院卷一第86至89、310、361頁），
    且迄至言詞辯論終結前均未聲明異議，本院審酌上開證據資
    料製作時之情況，尚無違法不當及證明力明顯過低之瑕疵，
    亦認為以之作為證據應屬適當，爰依刑事訴訟法第159條之5
    規定，認均有證據能力。另本判決引用之非供述證據，均依
    法定程序取得，經合法調查程序，與待證事實間復具相當關
    聯性，無不得為證據情形，依刑事訴訟法第158條之4反面解
    釋，均有證據能力。
二、訊據被告張軒泓固不否認有於上述時、地，至陳銘鑫前開住
    處欲找陳銘鑫索討債務，並有與金智凱進入該房屋2樓毆打
    陳羽軒致其受有上開傷害等情，惟矢口否認有何強盜、恐嚇
    之犯行，辯稱：其並未取走陳羽軒之行動電話，也沒有拿刀
    ，亦無對陳羽軒說上述恐嚇言語云云。
三、可先認定之事實：
(一)緣楊橫傑積欠被告張軒泓債務，楊橫傑為處理該筆債務糾紛
    而將系爭門號告知被告張軒泓，並稱得以藉此聯繫陳銘鑫(
    原名：陳芊同)等情，業經被告張軒泓於本院審理中供稱：
    楊橫傑之前跟我借5萬元，我向他追討時，他留陳銘鑫的電
    話、地址給我，電話就是本件這支行動電話；後來有打超過
    2次，案發當日上午2時58分許有用朱芷徵的電話打那支行動
    電話，後來陳羽軒說那是他的行動電話；在2樓時之4時19分
    至24分還有撥那支電話，確認當時陳羽軒的電話就是上開號
    碼等語(本院卷二第63至64、69至76頁)。與證人陳銘鑫於本
    院審理中證稱：本件案發之前因後果是因為楊橫傑跟被告張
    軒泓借錢，但是楊橫傑跑了，他跑之前有跟我說被告張軒泓
    可能來找我，叫我自己小心一點，因為楊橫傑有將我的電話
    資料留給被告張軒泓，作為楊橫傑之聯絡人；楊橫傑有將我
    弟弟的電話留給他們；被告張軒泓在當天或前一天有打我弟
    弟的行動電話等語(本院卷二第16至17、19至22頁)大致相合
    。證人陳羽軒雖在本院審理中證稱是陳銘鑫說是他將電話告
    知被告張軒泓等語(本院卷二第46頁)，但陳羽軒僅知楊橫傑
    為陳銘鑫之友人，兩人並不熟識，且其稱上情為案發後數日
    陳銘鑫所告知(同卷第41、53頁)，顯見陳羽軒對於楊橫傑相
    關債務處理狀況不甚明瞭，故應認與楊橫傑較為熟識之陳銘
    鑫、被告張軒泓所述上情較為精確可採，足認被告張軒泓是
    透過有債務糾紛之楊橫傑而知悉系爭門號得與陳銘鑫聯繫。
(二)被告張軒泓於109年10月7日上午2時58分許，以門號0000000
    000號致電系爭門號聯繫後，偕同施振宇、朱芷徵及金智凱
    一起至陳銘鑫位於臺南市○○區○○路0段000巷00弄00號住處外
    等候。嗣於同日4時20分許，被告張軒泓、金智凱見陳銘鑫
    出現即上前欲索討債務，陳銘鑫見狀即進入上址屋內往3樓
    逃竄，被告張軒泓及金智凱因而尾隨進入上開房屋2樓等情
    ，則為被告張軒泓所不否認(偵卷第61頁、本院卷二第65至6
    6、75頁)，復經證人即同案被告金智凱、施振宇、朱芷徵、
    證人即告訴人陳羽軒、陳銘鑫、證人即案發時在場之李邵君
    證述明確(警卷第3至4頁、偵卷第61至64、71至73、89頁、
    本院卷一第85頁、本院卷二第12至13、35、43至44頁)，並
    有系爭門號之通聯紀錄查詢系統資料1份在卷可佐(本院卷一
    第233頁)，均可佐證上情應屬真實。
(三)又系爭門號係陳羽軒所持用，且陳羽軒於109年10月7日晚上
    7時50分許，曾至中華電信東寧特約服務中心辦理系爭門號
    補換卡乙節，亦經證人陳羽軒於本院審理中證述明確(本院
    卷二第40、50頁)，並有中華電信股份有限公司(下稱中華電
    信)函覆結果1紙、中華電信臺灣南區電信分公司臺南營運處
    服務中心110年11月11日函文所檢附申請書存卷可憑(本院卷
    一第229、295至298頁)，此部分事實應可認定。
四、至被告張軒泓至陳羽軒、陳銘鑫上開住處2樓後之行為，認
    定如下：
(一)證人陳羽軒於本院審理中證述：之前我接到張軒泓電話，打
    電話跟我哥哥說有一通不認識的電話打來問我是不是我哥哥
    ；案發當時，我跟朋友李邵君在2樓、哥哥在3樓，李邵君睡
    在我旁邊；我在用行動電話，突然聽到開門聲音，我下樓查
    看後，他們直接進門，我就跑去2樓房間躲著，他們衝進2樓
    房間將我壓制，問我哥哥人在哪裡，當時房間門是打開的；
    張軒泓拿刀子架住我脖子，叫我拿行動電話出來，然後他就
    拿走我當時買的IPHONE11紅色行動電話，打開來看，然後將
    行動電話收進他口袋；然後張軒泓有用東西打我頭，也有說
    「你最好都不要出門」、「你最好不要出門被我遇到，我會
    在你家附近等你」；後來外面有人說警察來了，他們就放手
    走出去外面，我再自己走到1樓；警察到場後有試圖找我的
    行動電話，但是都找不到，我就重新去申辦SIM卡等語(本院
    卷二第34至36、38至40、43至45、47至49、51至52頁)；核
    與其在警詢、偵查中指述：我在樓梯口發現有人衝進來，我
    就衝進房間躲起來，張軒泓、金智凱衝上二樓，張軒泓毆打
    我，還拿刀子架住我脖子，並搶走我IPHONE11行動電話查看
    ，並恐嚇我「你最好不要出門被我遇到，我會在你家附近等
    你」；我被打時，李邵君有在現場等語(警卷第3至4頁、偵
    卷第71至72頁)大致相合。且證人陳羽軒當日經警送醫時，
    確實受有頭部外傷併頭皮表淺性撕裂傷等情，亦有臺南市立
    安南醫院診斷證明書、病歷各1份及受傷照片1張存卷可憑(
    警卷第7頁、本院卷一第277至292之1頁)，可見其上開證述
    與被告張軒泓之衝突、接觸過程，並非全無憑據。
(二)證人李邵君於偵查中結證稱：我與陳羽軒是朋友，去他家玩
    ，案發當時在他家2樓房間睡覺，睡到一半張軒泓、金智凱
    就衝進房間一直問陳羽軒300萬元的事；張軒泓就拿著小刀
    架在陳羽軒脖子上壓制他，並且對他拳打腳踢，張軒泓有把
    陳羽軒的iphone拿走，並用小刀揮到陳羽軒的頭；期間張軒
    泓有跟陳羽軒說「你最好不要出門被我遇到，我會在你家附
    近等你」等語(偵卷第89至90頁)。經核與上段證人陳羽軒所
    述其有遭被告張軒泓壓制後，搶走行動電話，並出言恐嚇等
    情相符。
(三)證人陳銘鑫部分：
　1.其亦於偵查中具結證述：張軒泓尾隨我進去房子，我衝上去
    我家三樓報警，然後看到張軒泓、金智凱在二樓打我弟弟陳
    羽軒；張軒泓有拿刀架著陳羽軒的脖子，從他身上拿走行動
    電話，然後有對陳羽軒說「你最好不要出門被我遇到，我會
    在你家附近等你」等語(偵卷第73頁)。
　2.另於本院審理中證稱：被告張軒泓、金智凱在2樓抓我弟弟
    ，並打他，還搶他行動電話，當時我在3樓報警前往2樓看，
    有瞄到張軒泓拿蝴蝶刀押在我弟脖子上，將他押到牆邊，還
    有拿蝴蝶刀打他，我弟有說被告他們要找的人是我，他不是
    本人；當時李邵君也有在現場看；當場有跟警察說陳羽軒行
    動電話被拿走；我當天到警局後有一直撥打陳羽軒電話，看
    看電話有沒有響鈴等語(本院卷二第13至14、25至26、28至2
    9頁)。
　3.其證述被告張軒泓有拿刀架住陳羽軒，並搶走陳羽軒行動電
    話，後續陳羽軒行動電話確實不在他自己身上而需尋找等情
    ，亦與證人陳羽軒上開(一)所述大致相合。
　4.另參酌證人陳銘鑫於本院審理中證述：張軒泓有跟陳羽軒說
    「我會在你家附近等你」，是事後我弟告訴我等語(同卷第3
    0頁)，可見證人陳銘鑫並無附和證人陳羽軒證詞，而全盤以
    親聞該事方式對被告張軒泓為不利之證述。另其證稱可以瞄
    到房間內被告張軒泓對陳羽軒所為行為，與證人陳羽軒於本
    院審理中證述：當時房間門是打開的，3樓可以看到餘光，
    會有一點點看不到門後面的動作，沒辦法看得很清楚，只能
    知道大致情形等語(同卷第38頁)，同證述在案發處房屋3樓
    往2樓看可以見到房間內之部分肢體動作，但是視角有所限
    制等情，可見證人陳銘鑫上開所述仍具有相當之憑信性，被
    告張軒泓之辯護人辯稱證人陳銘鑫在住處3樓不可能見到2樓
    房間內案發經過，並不可採。
(四)又被告張軒泓於本院審理中自承：我當日跟陳羽軒說楊橫傑
    有跟他聯繫，就是留這支電話號碼，陳羽軒說這是他的電話
    號碼，我當下覺得他在騙我，他有拿出來要證明楊橫傑沒有
    打電話給他；我也有在當日上午4時19分至24分，在陳羽軒
    家2樓繼續撥打該電話，確認陳羽軒所持行動電話是否就是
    楊橫傑所留電話等語(本院卷二第71至72、75至76頁)，並有
    系爭門號之通聯紀錄查詢資料1份存卷可參(本院卷一第233
    頁)。亦顯見當時被告張軒泓對陳羽軒有不滿情緒，且不信
    任陳羽軒為系爭門號持用者，故有意檢視陳羽軒所持行動電
    話之舉止，此部分與證人陳羽軒所述被告張軒泓持其行動電
    話檢視等情部分合致。另被告張軒泓既然當下對陳羽軒確實
    有極為不滿之情緒，且索討債務無果，可知證人陳羽軒證述
    被告張軒泓當時口出還要去等他等言語，與當時被告張軒泓
    之情緒、情境並無明顯矛盾。
(五)由上述證人李邵君、陳銘鑫之證述及被告張軒泓所坦承之部
    分行為，均可佐證證人陳羽軒所證述其有遭被告張軒泓持刀
    壓制後，搶走行動電話等情，應與其所經歷之事實相符。況
    且，依據上開三(三)所認定之事實，證人陳羽軒於案發後旋
    即於同日晚上補發系爭門號SIM卡，亦合於一般非自願失去
    行動電話者所為，倘若陳羽軒之行動電話並未遭被告張軒泓
    搶走，應無徒耗勞費為此一舉止之必要，則足以佐證證人陳
    羽軒證述其行動電話遭強盜，應確有其事。另參酌系爭門號
    109年10月7日當日通聯紀錄(本院卷一第231至237頁)，該門
    號自當日上午4時24分許被告張軒泓撥打電話測試後，隨之
    於同日上午4時52分起即有多次其他電話撥入均未接聽之情
    形【同日上午5時許該門號與陳銘鑫使用之電話0973***326
    雖有通話時間，但細究通話類行為「FW」、「PO」、「IG」
    均非正常發話、受話功能，詳同卷第240頁代碼對照及本院
    卷二第107頁公務電話紀錄，故可見該段時間陳羽軒之行動
    電話均未能接通】，直至當日晚上7時52分許始有再連上基
    地台之情狀，均符合證人陳羽軒、李邵君、陳銘鑫所陳當時
    陳羽軒持用之行動電話已遭搶走，而有撥打電話找尋，嗣後
    補換卡之情況，更徵上開證人所述非虛，均值採信。
(六)從而，被告張軒泓確實有持刀械壓制陳羽軒脖子後，要求陳
    羽軒拿出其持用之行動電話1支(廠牌：蘋果IPHONE11)與其
    觀看，並將之搶走，復向陳羽軒恫稱：「你最好不要出門被
    我遇到，我會在你家附近等你、最好不要出門」等語等事實
    ，應可認定。　　
五、又依據被告張軒泓於本院審理中所陳：陳銘鑫並未承認有積
    欠楊橫傑債務，楊橫傑也從未出具任何陳銘鑫有積欠其債務
    之證明，我有問陳羽軒陳銘鑫在哪裡，我知道陳銘鑫的樣子
    ，知道陳銘鑫在3樓等語(本院卷二第70、73、75頁)，可見
    被告張軒泓明確知悉陳羽軒並未積欠其任何債務。但其卻對
    陳羽軒施以強暴脅迫行為，且其以刀械壓制陳羽軒脖子。而
    脖子為人體極為脆弱部分，該處受鋒利刀械抵住壓制，一般
    人均會感到生命、身體已受到極大威脅，是可認被告張軒泓
    之上開壓制行為確實已導致陳羽軒喪失自由意志至不能抗拒
    之程度。而其在無任何債務關係、債務憑據之情況下，搶走
    非債務人陳羽軒之行動電話，則被告張軒泓對該手機係具有
    不法所有意圖，亦可認定。
六、被告張軒泓與其辯護人其餘所辯不可採部分：
(一)有關辯稱證人陳羽軒、陳銘鑫所述遭強盜之上開行動電話及
    刀械，並未經警扣案部分。經查：
　1.警方未在被告張軒泓及同行之金智凱、施振宇、朱芷徵身上
    扣得刀械及陳羽軒之行動電話乙節，雖有臺南市政府警察局
    第三分局警員陳順天之職務報告1份在卷可稽(本院卷一第73
    頁)。
　2.但依據同份職務報告所載，警方到場時，在陳羽軒住處門口
    騎樓處發現兩名男子(張軒泓及金智凱)、道路上停放一部犯
    嫌共乘汽車，車上乘坐施振宇及朱芷徵。另被告張軒泓於本
    院審理中自述：案發當日警察到了，施振宇及朱芷徵、金智
    凱及我已經準備要上車，警察到場有讓他搜身；是警察讓我
    太太朱芷徵自己開車回派出所等語(本院卷二第69、74至75
    頁)；證人即同案被告施振宇及朱芷徵均自述其等有進入陳
    羽軒住家1樓之情事(本院卷一第85頁)。顯見被告張軒泓及
    同行友人早在警方到場前，即知悉警方將到來，且已有與同
    行友人接觸，隨後朱芷徵更有駕車返回派出所等警方並未完
    全掌握、察覺其全盤動向之時間，是被告張軒泓在警方到場
    前，在時間、客觀環境上，並非全然無妥善藏匿、棄置上開
    物品之機會，是以尚不能單獨以此遽認證人陳羽軒、陳銘鑫
    及李邵君上開證述均屬虛偽。
(二)有關辯稱案發前陳銘鑫究竟是在家外出或自外返家時始遇見
    張軒泓等人，證人陳羽軒、陳銘鑫證述互核不符，其等證述
    不實部分。然按證人為數個事實之陳述，即各有其證明力，
    究竟何一部分為可信，仍應斟酌一切情狀而為判斷，不得因
    其中部分之不一致，即謂全部均不可採(最高法院84年度台
    上字第3511號刑事判決意旨參照)。證人陳銘鑫在被告張軒
    泓到其住處外相遇前，究竟是在家剛好外出，或自外返回，
    固然與證人陳羽軒所述不甚一致，然此部分事實，究與被告
    張軒泓是否隨陳銘鑫進入住處後，在該處2樓強盜陳羽軒之
    犯行，係屬二事，且上開本院所採陳銘鑫、陳羽軒之證述部
    分，亦與其他證據互相勾稽後始認具有憑信性，依上開說明
    ，自不能以證人陳銘鑫、陳羽軒所證述上情有所出入，即認
    其等之全部證詞均不可採。
七、綜上所述，被告張軒泓基於意圖為自己不法所有之強盜犯意
    ，攜帶兇器對陳羽軒為持刀抵住脖子壓制行動、出言恐嚇等
    強暴、脅迫行為，已至使陳羽軒不能抗拒交出行動電話1支(
    含系爭門號SIM卡1張)等情，皆已事證明確，被告張軒泓所
    辯均不可採，其犯行堪以認定，自應依法論科。
八、論罪科刑：
(一)按強盜罪以強暴、脅迫等方法，致使不能抗拒為構成要件之
    一，當然含有妨害被害人自由之性質，故就行為人之全部犯
    罪行為實施過程加以觀察，倘係以剝奪行動自由、傷害、恐
    嚇等強暴、脅迫手段，作為其強盜行為之著手實施，且於實
    施強暴行為之過程中，致被害人受有傷害，乃施強暴之當然
    結果，均應包括在強盜行為之內，無另行成立妨害自由、恐
    嚇或傷害等罪之餘地（最高法院92年度台上字第2184號、89
    年度台上字第5377號、71年度台上字第3209號判決意旨參照
    ）。
(二)被告所持以強盜之刀械1把，雖未扣案，但一般刀械均有相
    當之鋒利處，且刀柄部分通常為質地堅硬之材質，客觀上顯
    然足供兇器使用，是核被告張軒泓所為，係犯刑法第328條
    第1項之強盜罪，而有同法第321條第1項第3款攜帶兇器之加
    重情形，應論以刑法第330條第1項之攜帶兇器強盜罪。而被
    告張軒泓對陳羽軒雖另有為恐嚇言語，但此係被告張軒泓在
    上述以刀械壓制陳羽軒之緊密時空下所為之言語，應認屬強
    盜行為壓制陳羽軒自由意志之強暴、脅迫行為之一部，依上
    述說明，應不另論罪(公訴意旨亦同認此屬強盜之部分行為
    不另論罪，本院卷一第308頁)。
(三)被告張軒泓前因妨害自由、傷害案件，經臺灣臺中地方法院
    以105年度審簡字第1423號判決判處有期徒刑3月、2月確定
    ；上開案件又與另因過失傷害經同法院以105年度審交簡字
    第623號判決判處有期徒刑6月確定部分，經同法院以106年
    度聲字第1005號裁定定應執行有期徒刑10月確定，於106年5
    月9日易科罰金執行完畢，有臺灣高等法院被告前案紀錄表1
    份在卷可稽。被告張軒泓於5年內故意再犯本件有期徒刑以
    上之罪，為累犯，且考量被告張軒泓前案已有妨害他人行動
    自由、傷害等故意侵害他人身體、行動自由法益之犯行，本
    案竟然為罪質更重、非難性更高之強盜罪，顯然被告張軒泓
    並未因前案之執行完畢而謹言慎行，對於刑罰之反應力薄弱
    ，故應依刑法第47條第1項規定加重其刑。
(四)爰審酌被告張軒泓素行(累犯部分不重複評價)、本件犯罪之
    動機、目的、攜帶兇器對陳羽軒施予強暴、脅迫行為，強取
    財物之行為，對人民生命、財產造成嚴重侵害，另考量被告
    張軒泓已經與陳羽軒、陳銘鑫在本院調解成立，賠償被害人
    損害，獲得其等原諒(本院卷一第439至440頁、本院卷二第1
    0、97頁撤回告訴部分)，及被告張軒泓自述高中肄業之智識
    程度、現從事服務業，已婚，有2名未成年子女需扶養等情(
    本院卷二第77頁)，及被告張軒泓犯罪後否認犯行之態度等
    一切情狀，量處如主文所示之刑。
(五)沒收：
　1.被告張軒泓就本件強盜之犯罪所得行動電話1支(蘋果牌，IP
    HONE11)，並未扣案，應依刑法第38條之1第1項、第3項規定
    諭知沒收之，且於全部或一部不能沒收或不宜執行沒收時，
    追徵其價額。
　2.至於上開行動電話內所附系爭門號SIM卡1張，為極易向電信
    公司申請補發之物，財產價值甚低；而被告張軒泓在本件犯
    罪所使用之未扣案刀械1支，不能證明是管制刀具，即可能
    為日常生活可取得之物，欠缺刑法上重要性，故均依刑法第
    38條之2第2項規定，不予宣告沒收。
貳、不受理部分：
一、公訴意旨略以：被告張軒泓於109年10月7日4時20分許，與
    被告金智凱及共同被告施振宇、朱芷徵等4人，前往臺南市○
    ○區○○路0段000巷00弄00號之陳銘鑫（原名陳芊同）及其弟
    陳靖昇(即陳羽軒)之住處，向陳銘鑫索討債務。被告張軒泓
    、金智凱及共同被告施振宇、朱芷徵等4人共同基於侵入住
    宅之犯意聯絡，未經陳銘鑫、陳羽軒同意，無故侵入該址屋
    內，共同被告施振宇、朱芷徵在一樓等候。被告張軒泓、金
    智凱則上樓後，由被告張軒泓、金智凱共同基於傷害之犯意
    聯絡，共同徒手毆打陳羽軒，致陳羽軒因而受有頭部外傷併
    頭鼻表淺性撕裂傷之傷害。因認被告張軒泓、金智凱另涉犯
    刑法第277條第1項、第306條第1項之傷害、侵入住宅罪嫌(
    共同被告振宇、朱芷徵部分，未經言詞辯論終結，經本院另
    為公訴不受理判決)。
二、按告訴乃論之罪，告訴人於第一審辯論終結前，得撤回告訴
    ，又其告訴經撤回者，法院應諭知不受理之判決，並得不經
    言詞辯論為之，刑事訴訟法第303條第3款、第307條分別定
    有明文。本件檢察官認被告張軒泓、金智凱就上開部分，涉
    犯刑法第277條第1項之傷害罪嫌及同法第306條第1項侵入住
    宅罪嫌，惟上揭罪嫌，依同法第287條前段、第308條第1項
    規定須告訴乃論。茲據告訴人陳銘鑫、陳羽軒於本院第一審
    辯論終結前，具狀撤回對被告張軒泓、金智凱及共同被告施
    振宇、朱芷徵之告訴，有刑事撤回告訴狀1紙在卷可查（本
    院卷二第97頁），依首開說明，被告張軒泓、金智凱就上開
    部分，即應為不受理之諭知。
據上論斷，應依刑事訴訟法第299條第1項前段、第303條第3款、
第307條判決如主文。
本案經檢察官董和平提起公訴，檢察官陳擁文、莊士嶔到庭執行
職務。
中　　華　　民　　國　　111 　年　　4 　　月　　26　　日
                  刑事第十五庭  審判長法  官  莊政達
                                      法  官  陳貽明
                                      法  官  李音儀
以上正本證明與原本無異。
如不服本判決應於收受本判決後20日內向本院提出上訴書狀，並
應敘述具體理由。其未敘述上訴理由者，應於上訴期間屆滿後20
日內向本院補提理由書狀（均須按他造當事人之人數附繕本）「
切勿逕送上級法院」。 
    　　　　　　　　　　　　　　　　　書記官  陳怡蓁
中　　華　　民　　國　　111 　年　　4 　　月　　26　　日
附錄論罪科刑法條：
刑法第321條第1項第3款：
犯前條第1項、第2項之罪而有下列情形之一者，處6月以上5年以
下有期徒刑，得併科50萬元以下罰金：
三、攜帶兇器而犯之。
中華民國刑法第330條
犯強盜罪而有第321條第1項各款情形之一者，處7年以上有期徒
刑。
前項之未遂犯罰之。